Inventaris van het archief van de Admiraliteitscolleges: Verzameling J.F. Hoeufft, 1747-1795
Nationaal Archief, Den Haag
Admiraliteitscolleges XIV Hoeufft
Admiraliteiten / Hoeufft
1747-1795
186
0.34 meter; 50 inventarisnummers.
Normale geschreven en gedrukte teksten.
Nationaal Archief, Den Haag
Hoeufft
Hoeufft, J.H.
J.H. Hoeufft was klerk ter secretarie van de Admiraliteit van Amsterdam en later secretaris van 's Lands vloot. Dit archief bevat een weergave van zijn werkzaamheden als klerk en secretaris: stukken m.b.t. de rechtspraak (krijgsraden); het krijgsbedrijf tijdens de Vierde Engels-Nederlandse zeeoorlog en de verdediging tegen de Fransen in 1793-1795. Ook zijn er enige stukken van J.H. van Kinsbergen inzake de hervormingen van de marine.
Archiefvorming
Geschiedenis van de archiefvormer
Afkomstig van Mr. Jan Diederik Hoeufft, klerk ter secretarie van de Admiraliteit te Amsterdam, sedert omstreeks 1793 secretaris van 's Lands vloot.
Geschiedenis van het archiefbeheer
Geschonken door Jhr. D. Hoeufft aan het Departement van Marine, en door dit departement afgestaan aan het Rijksarchief in 1868. Vgl. Inkomende brief 1868, nummer 267.
De rechtstitel is (nog) onbekend
1.01
Aanwijzingen voor de gebruiker
Openbaarheidsbeperkingen
Volledig openbaar.
Materiële beperkingen
Aanvraaginstructie
Openbare archiefstukken kunnen online worden aangevraagd en gereserveerd. U kunt dit ook via de terminals in de studiezaal van het Nationaal Archief doen. Om te kunnen reserveren dient u de volgende stappen te volgen:
U maakt een profiel aan op www.gahetna.nl, en logt vervolgens in
Via de archiefinventaris (alleen de beschrijvingen met rode nummers) selecteert u het gewenste archiefstuk door op de knop 'Reserveren' te klikken
In het volgende scherm geeft u aan op welke dag u het archiefstuk wilt inzien
Indien u zich bevindt in de studiezaal en een tafelnummer heeft ontvangen kunt u dit nummer vermelden. Als u geen tafelnummer heeft kunt u tafelnummer 777 laten staan
Vervolgens bevestigt u uw reservering door deze te versturen.
Verwant materiaal
Beschikbaarheid van kopieën
Beschrijving van de series en archiefbestanddelen
- Klerk ter secretarie van de Admiraliteit te Amsterdam., A.
  - Stukken van algemeenen aard., a.
    - Klad- en Minuut-Aanteekeningen van Hoeufft over verschillende zeezaken., Ongedagteekend.; 1; 1 omslag
    - Losse klad-aanteekeningen en andere stukken betreffende de werkzaamheden, door Hoeufft als klerk ter secretarie van de Admiraliteit te Amsterdam, later als secretaris van 's Lands vloot, in dienst van den lande verricht., 1785-1795.; 2; 1 omslag
    - Brieven en andere stukken, door denzelfde ontvangen als klerk ter secretarie van de Admiraliteit te Amsterdam, later als secretaris van 's Lands vloot., 1788 December 28-1794 Februari 17.; 3; 1 omslag
  - Rechtspraak., b.
    - Stukken (gedeeltelijk afschriften) betreffende de gedingen voor krijgsraden gevoerd tegen:, 3A-17
      - den ziekentrooster J. Slink op 's Lands schip Haarlemmermeer, wegens insubordinatie. 1758., 3A; 1 omslag
      - den kwartiermeester A. Versluijs en den schieman P. Schieberg op 's Lands schip De Erfprins, wegens insubordinatie. 1779., 4; 1 omslag
      - den schout-bij-nacht L. graaf van Bylandt, wegens zijn gedrag bij de ontmoeting van het Engelsche eskader ondere Fielding op 31 December 1779 en 1 Januari 1780. 1780., 5; 1 stuk
      - den sergeant A. Schatz op 's Lands schip Juno, wegens muiterij en desertie. 1783., 6; 1 omslag
      - den kapitein G. Smissaert, wegens het verlaten van het door hem gecommandeerde 's Lands schip Nassau-Weilburg in Juni 1783. 1783., 7; 1 omslag
      - den matroos op 's Lands schip De Waakzaamheid E. Stenvert, wegens het verwonden van mede-opvarenden. 1788., 8; 1 omslag
      - den bootsman op het koopvaardijschip De Jacob en Albertus T. Stok, wegens het verwonden van een medeopvarende. 1788., 9; 1 omslag
      - den matroos op 's Lands schip Thetis G. Brets, wegens desertie. 1789., 10; 1 omslag
      - den matroos C. Lorrion en den soldaat I. E. L. Rochard op 's Lands schip Hector, wegens desertie. 1789., 11; 1 omslag
      - den bootmansmaat op 's Lands schip Thetis M. Join, wegens een zedenmisdrijf. 1790, 12; 1 omslag
      - den matroos op 's Lands schip De Zeemeeuw J. Kuijken, wegens desertie. 1790., 13; 1 omslag
      - den tweeden stuurman B. C. Osterholt en den eersten constapel J. F. Stumcke op 's Lands schip Zephir, wegens verschillende vergrijpen. 1790., 14; 1 stuk
      - den matroos C. van Batem op 's Lands schip Gelderland, wegens diefstal. 1791., 15; 1 omslag
      - den soldaat op s' Lands schip Thetis P. F. Corajoux, wegens desertie. 1791., 16; 1 omslag
      - den bootsman H. Mulder en drie andere personen op het pinkschip De Vrouw Johanna Elisabeth Judith, wegens het verwekken van oproer en verzet. 1791., 17; 1 omslag
    - Stukken betreffende de behandeling door den krijgsraad van de misdrijven, door eenige opvarenden van 's Lands schip Argo begaan., 1775 Juni 5-1775 Juni 6.; 18; 1 omslag
      Afschriften.
    - Copie-Resolutie van den krijgsraad van 's Lands schip Nassau-Weilburg over het verlaten van dezen bodem, wegens het hem bedreigende gevaar van te vergaan., 1783 Juni 2.; 19; 1 stuk
    - Brief van Hoeufft aan Moorrees over de desertie van een matroos op een van 's Lands schepen. Met antwoord van Moorrees., 1788 December 23.; 20; 1 stuk
    - Aanteekeningen van den schrijver van 's Lands schip Gelderland J. R. Heijmeriks betreffende de tenuitvoerlegging van een vonnis, door den krijgsraad aan boord van dit schip gewezen., 1791 October 10-1791 October 11.; 21; 1 stuk
  - Officieren en minderen., c.
    - Copie-Resolutiën van de Admiraliteit te Amsterdam, en andere stukken betreffende het ontslag van verschillende onder haar dienende zeeofficieren., 1766 Juli 23-1787 December 29.; 22; 1 omslag
    - Copie-Memorie van den advocaat-fiscaal bij de Admiraliteit te Amsterdam Mr. J. C. van der Hoop aan (genoemde Admiraliteit?) over de wijze van betaling der matrozen., 1786 Mei 1.; 23; 1 stuk
    - Gedrukt "Ontwerp (van Van Kinsbergen c. s.) voor het formeeren van een fonds, door de heeren zeeofficieren, voor het bezorgen van onderstand aan diegeenen derzelven, welke te eeniger tijd zulks benodigd zullen kunnen hebben.", c. 1790.; 24; 3 ex.
  - Geneeskundige dienst., d.
    - Memorie van Van Kinsbergen over de vereischte inrichting van het hospitaalschip voor 's Lands vloot., Ongedagteekend.; 25; 1 stuk
  - Krijgsbedrijven ter zee., e.
    - Copie-Resolutie van den krijgsraad, gehouden onder voorzitterschap van den vice-admiraal A. Hartsinck op 's Lands schip De Admiraal-Generaal ter reede van Texel, betreffende het door Prins Willem V afgevraagde advies omtrent het al of niet wenschelijke van uit te loopen om den vijand slag te leveren. Met bijlagen., 1782 Juni 24.; 26; 1 omslag.
    - Copie-Ordre van bataille van den vice-admiraal A. Hartsinck voor de onder zijn bevel gestelde schepen. Met een (hierop betrekking hebbende?) copie-memorie van Van Kinsbergen., 1782 September 3.; 27
      Van Kinsbergen was schout-bij-nacht op een van deze schepen.
    - Copie-Order van den schout-bij-nacht J. H. Van Kinsbergen voor de bevelvoerende officieren ter reede van Texel., 1783 Augustus 17.; 28; 1 stuk
    - Copie-Resolutie van de Staten-Generaal, en andere stukken betreffende het door Van Kinsbergen gecommandeerde smaldeel naar de Middellandsche zee., 1783 November 20 en?; 29; 1 omslag
  - Betrekkingen met vreemde mogendheden., f.
    - Stukken betreffende de zending van den kapitein J. H. Van Kinsbergen naar den keizer van Marokko tot het sluiten van vrede en het lossen der gevangenen aldaar in, 1777.; 30; 1 omslag
    - Copie-Rapport van de kapitein J. H. Van Kinsbergen aan de Staten-Generaal en andere stukken betreffende zijn zending naar Marokko, om den brief van ratificatie van het met dat rijk gesloten vredesverdrag over te brengen en een finale schikking te reffen in zake de aan den keizer aan te bieden geschenken., 1777-1779.; 31; 1 omslag
  - Varia., g.
    - Stukken betreffende de berging van bij Texel gestrande koopvaardijschepen., 1747 December 23-1766 November 17.; 32; 1 omslag
    - Verslag van de schipbreuk van 's Lands schip? omstreeks 11 Mei 1786 nabij Baai Fals door den (commandant van dien bodem?)., 33; 1 stuk
      Fragment.
    - Copie-Resolutiën van de Staten-Generaal en de Admiraliteit te Amsterdam omtrent de verdediging van die stad en de provincie Utrecht door middel van oorlogschepen., 1787 Juni 3-1787 September 14.; 34; 1 omslag
    - Reglement tot vaststelling van den prijs, door de leden van de Admiraliteit te Amsterdam en haar ambtenaren, gedurende hun verblijf in het logement van dat college te 's Gravenhage, verschuldigd aan den kastelein., 1771 Mei 24.; 35; 1 stuk
- Secretaris van 's Lands vloot., B.
  Zie ook de nummers 2 en 3.
  - Kladden van "trapport" van Van Kinsbergen aan Prins Willem V over zijn verrichtingen als opperbevelhebber van 's Lands schepen, bestemd tot verdediging van onze kusten en de Hollandsche en Zeeuwsche rivieren in, 1793.; 36; 1 omslag
    Voor het grootste gedeelte geschreven met de hand van Hoeufft.
  - Copie-Memorie van den kapitein A. A. Bols voor den commandant van 's Lands pink Bentinck van Rhoon over de posteering van deze in de Westkil of Hel nabij het Bergsche Veld., 1793 Maart 24.; 37; 1 stuk
  - Lijsten van de bij de gezamenlijke Admiraliteitscolleges en de Admiraliteit te Amsterdam in dienst zijnde schepen en vaartuigen, hun bevelhebbers, monteeringen, ligplaatsen enz., 1793 Augustus.; 38; 1 omslag
  - Aanteekeningen van ? omtrent de maatregelen, in 1793 door den erfprins van Oranje en Van Kinsbergen genomen tot inrichting van een linie van defensie voor de provincie Holland, tot ontzet van Willemstad enz., 39; 1 omslag
  - "Annotatiën (voor het meerendeel van de hand van Hoeufft) voor het verbael" van de verrichtingen van Van Kinsbergen als opperbevelhebber van 's Lands schepen, tot verdediging van onze kusten en de Hollandsche en Zeeuwsche rivieren bestemd en later als opperbevelhebber van de geheele zeemacht der Republiek., 1793 Maart 8-1793 Augustus 7, 1793 September 7, 10 en 12, 1793 October 1-1794 Januari 28, 1794 Maart 1-1794 September 10, 1794 September 16, 1794 October 25, 1794 November 18-1794 November 29, 1795 Januari 4-1795 Maart 12.; 40; 1 pak
  - Copie-Memorie van Van Kinsbergen voor de commandeurs van 's Lands schepen omtrent den toestand der linie van defensie te water., 1794 Mei 21.; 41; 1 stuk
  - Gedrukte brieven aan de Staten-Generaal van de gezanten Hogguer, Van der Borch, Hartsinck, Van Nagell, Van Rheede en Fagel, resp. te St. Petersburg, Stockholm, Hamburg, Londen, Berlijn en Kopenhagen., 1794 September 12-1794 December 16.; 42; 1 omslag
  - "Positielijst der scheepen van het divisie der linkervleugel gecommandeert door den schout-bij-nacht Spengler, onder de ordres van den luitenant-admiraal Van Kinsbergen, opgemaakt in de maand November anno, 1794."; 43; 1 stuk
  - Minuut-Uitgaande brieven van Mr. J. D. Hoeufft betreffende de verrichtingen van den Hoogen Zeekrijgsraad, belast met het onderzoek naar het gedrag door den schout-bij-nacht L. Spengler op 30 September 1794 gehouden bij de vervolging van een voor vijandelijk aangezien schip., 1794 December 27-(1795 Januari 21).; 44; 1 omslag
    Hoeufft was secretaris van dezen krijgsraad.
  - Stukken betreffende de verrichtingen van den Hoogen Zeekrijgsraad in dezelfde zaak., 1794-1795.; 45; 1 pak
    Fragmenten.
  - Gedrukte bulletins betreffende den inval der Franschen in ons land en de maatregelen van verweer, daartegen van onze zijde genomen, 1794 December 28-1795 Januari 13.; 46; 1 omslag
  - Copie-Memorie van (Van Kinsbergen?) over een door hem voorgeslagen nieuwe methode van manoeuvreeren in zeegevechten., Ongedagteekend.; 47; 1 stuk
  - Copie-Memorie van (Van Kinsbergen?) over de "discipline morale"., Ongedagteekend.; 48; 1 stuk
  - Beschouwingen van (Van Kinsbergen?) over de "publieke macht"., 49; 1 omslag